高雄高等行政法院判決　　　　　　　　　　　　　　　　九十三年度再字第一一號
　　　　　　　　　　　　　　　.
　　再 審 原告　甲○○
　　再 審 被告　臺南縣政府
　　代　表　人　乙○○縣長
　　訴訟代理人　丙○○
右當事人間因資遣事件，再審原告對本院中華民國九十年十二月二十五日九十年度訴
字第一七０四號及最高行政法院九十二年十二月三十一日九十二年度判字第一八九九
號確定判決提起再審之訴。本院判決如左：
　　主  文
再審原告之訴駁回。
再審訴訟費用由再審原告負擔。
　　事  實
壹、事實概要：
　　緣再審原告係民國（下同）二十三年十二月二十九日出生，於六十三年間以身體
    不適為由辦理資遣；嗣於八十四年四月二十一日再任台南縣官田鄉公所課員，自
    八十四年七月擔任台南縣官田鄉隆田公有零售市場管理員，因其再任公職至八十
    八年十二月三十日即已年滿六十五歲，而其再任公職年資未滿五年，依公務人員
    退休法第五條第一款及該法施行細則第七條暨銓敘部八十四年十二月十九日八四
    台中特二字第一二一一一七號函規定，至遲應於八十九年一月十六日屆齡退休或
    辦理免職。嗣再審原告申請延長服務一年，經台南縣官田鄉公所以八十八年八月
    一日八八所人字第六八二九號函報再審被告略謂：原告負責經濟部「改建攤販五
    年計畫」，全案即將於八十九年完成，亟需原告延長服務一年，以克竟全功；原
    告身體強健（繳有行政院衛生署台南醫院出具之公務人員健康證明書），仍堪任
    職，申請延長服務一年（即自八十九年一月十六日起至九十年一月十五日止）；
    然行政院以八十八年八月二十一日台八十八院人政給字第０一八六八一號函，認
    為再審原告申請延長服務一年，經核與「各機關辦理公務人員延長服務案件注意
    事項」規定不合，應予免議。嗣再審原告改以罹患「精神官能症」、「壓力症候
    群」及「胃潰瘍、膽結石」等疾病，申請於八十九年一月十六日辦理資遣，經其
    服務機關首長以再審原告確實無法勝任工作後，由台南縣官田鄉公所以八十八年
    十一月十七日八八所人字第一００七一號函請再審被告准依公務人員任用法第二
    十九條第一項第三款之規定辦理資遣，經再審被告前於八十八年十一月二十六日
    以八八府人三字第二０一三八二號函，否准再審原告所請。再審原告不服，旋於
    八十八年十二月六日向台灣省政府提起復審（再審原告並於復審期間即八十九年
    一月十六日屆齡免職），經台灣省政府以八十九年五月一日八九府訴一字第一二
    三六六八號函，認為公務人員任用法規定申請資遣要件為經公立醫院證明身體衰
    弱即可，再審被告卻認定亦需達罹患重大疾病及精神異常之程度，其認事用法亦
    有違誤為由，決定將原處分撤銷，著由再審被告另為處分。嗣再審被告以八十九
    年六月五日八九府人給字第八八四五二號函請再審原告檢送公立醫院證明身體衰
    弱之文件以憑辨理，惟再審原告答復被告，歉難照辦，再審被告遂以八十九年六
    月二十九日八九府人給字第一０一九六０號函復再審原告，因再審原告所檢附之
    公立醫院（即行政院衛生署新營醫院）診斷證明書，並無身體衰弱之證明，否准
    再審原告延長服務之申請。再審原告不服，循序提起提起復審、再復審，均遭決
    定駁回，提起行政訴訟，經本院九十年度訴字第一七０四號判決駁回再審原告之
    訴，再審原告仍不服，向最高行政法院提起上訴，遭該院以九十二年度判字第一
    八九九號判決上訴駁回而告確定。嗣再審原告以該案有當事人發見未經斟酌之證
    物或得使用該證物及原判決就足以影響於判決之重要證物漏未斟酌等為由，依行
    政訴訟第二百七十三條第一項第十三款規定，提起本件再審之訴。
貳、兩造聲明：
一、再審原告聲明求為判決：
（一）最高行政法院九十二年度判字第一八九九號及本院九十年度訴字第一七０四號
      判決均廢棄。
（二）再復審決定、復審決定及原處分均撤銷。
（三）被告應作成核准原告資遣之行政處分。
二、再審被告聲明求為判決：再審之訴駁回。
參、兩造之爭點：
甲、再審原告主張之理由：
一、按當事人發現未經斟酌之證物或得使用該證物者，得以再審之訴對於原確定終局
    判決聲明不服，行政訴訟法第二百七十三條第一項第十三款著有明文。經查，本
    件復審中依據前臺灣省政府八十九年五月一日八九府訴一字第一二三六六八號復
    審決定認「公務人員任用法規定申請資遣要件為經公立醫院證明身體衰弱即可，
    原處分機關（本件再審被告）卻認定亦需達罹患重大疾病及精神異常之程度，其
    認事用法亦有違誤」為由撤銷再審被告之原處分。核該復審決定係沿襲六十三年
    以來之行政慣例裁量基準，即再審原告於歷審中一再指訴六十三年間即曾以相同
    之胃腸病症及神經衰弱（精神官能症及壓力症候群）病症診斷證明身體衰弱適用
    公務人員任用法第二十九條第一項第三款規定，申經再審被告報經前臺灣省政府
    以六十三年八月二十六日府人丁字第九五四一九號函核定准予資遣在案，為兩造
    所不爭。但因年代久遠，再審原告一直無法尋獲該診斷書，再審被告又拒不提供
    ，致再審原告未能提出使用該證物而流於空言指摘。茲再審原告於九十三年三月
    二十九日終於尋獲上開診斷證明書，即六十三年三月八日台南縣立臺南醫院南醫
    診字第九四號診斷書「病名：慢性胃腸炎及神經衰弱，附記：宜避免繁雜工作及
    長期治療」，足以證明再審原告原提八十八年十一月八日及同年月十日之診斷證
    明書已符合公務人員任用法第二十九條第一項第三款身體衰弱規定，應為准予資
    遣之處分。
二、揆諸再審被告前後行政裁量思考模式，無非為了排除臺灣省政府之裁量基準，而
    把再審原告所提診斷證明書拉回不符再審被告所認「亦需達罹患重大疾病及精神
    異常」之身體衰弱之定義，則再審被告所為行政裁量與思考模式，前後矛盾而無
    行政裁量基準，有違行政程序正義，茲詳述如下：
（一）再審被告初援引公務人員自願退休人員「身體衰弱必須達罹患重大殘疾或精神
      異常，不能勝任工作」審核標準適用於自願資遣人員之准駁裁量依據，然查公
      務人員任用法第二十九條第一項第三款規定，係屬法律位階之法律規定，對於
      身體衰弱並無限制或規範，則依維護人民權益之法律保留原則，再審被告引據
      前臺灣省政府八十二年十二月十二日府人四字第一七六０九五號函關於前揭自
      願退休人員審核補充規定，未經公務人員任用法第二十九條或其他關於資遣法
      律之授權，尚難作為資遣之行政裁量基準，並經前揭臺灣省政府八十九年五月
      一日府訴一字第一二三六六八號復審決定撤銷再審被告所作之原處分在卷。
（二）再審被告仍迂迴堅持其「需達罹患重大疾病及精神異常為身體衰弱不能勝任工
      作」之原裁量基準符合中央法規標準法第十一條規定之法律優越原則，但查再
      審被告歷年來就此類資遣案件並不以診斷證明書是否載有身體衰弱作為准駁依
      據，此觀再審被告否准資遣處分並非指摘再審原告診斷證明書無身體衰弱之記
      載，而係以未符合需達罹患重大疾病及精神異常之審核標準，並謂其近年來對
      於申請辦理資遣之案件，均係以上開規定作為准駁之依據，足見歷年來再審被
      告並無以載有身體衰弱之診斷證明書作為准駁資遣之行政慣例裁量基準，亦即
      再審被告亦理解身體衰弱並非診斷之病症名目，乃竟於八十九年六月五日以八
      九府人給字第八八四五二號函諭再審原告提出身體衰弱之診斷證明書憑辦，再
      審原告則以「原告縱然遵諭提出八十九年六月五日以後之身體狀況診斷證明書
      ，亦無法證明原告八十八年十一月初之身體狀況」為由，復以歉難照辦等語，
      核與再審被告主張再審原告所提六十三年之診斷證明書，不能證明八十八年十
      一月之身體狀況是一樣的邏輯，則再審被告違反前臺灣省政府適用全省歷年來
      之裁量基準及被告之行政慣例，反要求再審原告提出八十九年六月五日以後之
      身體衰弱診斷證明書證明八十八年十一月之身體狀況，有違行政程序正義，再
      審原告無法提供，並無不當。
（三）嗣再審被告為恐堅持其對身體虛弱之認定不具說服力，乃轉而質疑「再審原告
      八十八年八月以身體強健診斷證明書證明申請延長服務一年未獲核准，旋於八
      十八年十一月即以患有『精神官能症、壓力症候群、胃潰瘍、膽結石』等症不
      能勝任工作而申請資遣，二者不無可議。」然查是否可議，除當時再審被告須
      現場檢視再審原告病症以為斷外，再審原告所提八十八年十一月之診斷證明書
      是否有行政程序法第一百十九條各款情形之一，乃再審被告應負舉證之責任。
      至身體是否衰弱，依九十年三月二十七日九０公審決字第００三一號再復審決
      定書事實五、引銓敘部到會指證意旨「(一)有關公務人員資遣事宜，除依公務人
      員任用法第二十九條之規定外，尚應參考同法施行細則第二十六條之規定，惟
      該細則第二十六條對於本法條第一項第三款之情事，未作特別性補充規範。(二)
      有關身體衰弱之認定標準，原則上應以醫院出具之診斷證明書為準，如醫院未
      予加註，則應視其病況，由服務機關及核定權責機關衡酌研判各項因素後，作
      准駁之決定」云云，則再審原告之病況已據服務機關台南縣官田鄉公所函陳再
      審被告以：「．．．說明一、本鄉隆田公有零售市場管理員甲○○邇來記憶力
      減退，神經衰弱，注意力不能集中，並患有精神官能症、壓力症候群、胃潰瘍
      、膽結石等症狀，確實無法勝任工作，特報請主管機關予以資遣。」再審被告
      如有疑義，原應依銓敘部指證一般行政慣例傳喚再審原告現場望診，檢視再審
      原告病況，是否如台南縣官田鄉公所所稱已達不能勝任工作之情況，但查僅因
      再審被告自稱歷年來均引用「自願退休人員需達罹患重大疾病及精神異常，不
      能勝任工作者」審核標準作為自願資遣人員之審核標準的行政錯誤慣例，自不
      可能思考現場檢視再審原告之病況之行政程序正義，則再審被告在不能舉證證
      明再審原告所提診斷證明文件是否有行政程序法第一百十九條各款情形下，僅
      憑其事後諉責之「原告短期間由身體強健變成身體衰弱」質疑之詞而為否准資
      遣之處分，難謂無不當擴張法律優越原則而為行政裁量權之逾越行為，自難令
      人甘服。況若謂能治癒之病即不符身體衰弱之認定，係據何學理判定。則再審
      原告提出之新證據即六十三年三月八日台南縣立醫院診斷證明書所載「病名：
      慢性胃炎及神經衰弱」與八十八年十一月提出之診斷證明書所載「病名：精神
      官能症、神經衰弱、胃潰瘍，．．．」即屬相同病症，可見再審原告該等病症
      係數十年未能治癒之痼疾，則再審被告辯稱「可藉由門診藥物治癒，無礙正常
      作息」，即屬武斷而為其否准資遣裁量依據，冀圖將身體衰弱拉回需達罹患重
      大疾病及精神異常違誤標準下，為其不當行政處分設詞尋找正當性，昭然若揭
      。
（四）又查，再審被告將再審原告能否正常作息上下班與能否勝任工作劃上等號，純
      屬其極端偏頗之詞。按所稱勝任，係指能正常正確有效率執行公務而言，如果
      只是能正常作息上下班，但顯然「記憶力減退，注意力不能集中，神經衰弱」
      ，既難謂其尚能勝任正常正確有效率執行公務，況再審原告除已提出診斷證明
      書及台南縣官田鄉公所檢視再審原告病況確實不能勝任工作外，亦已於歷審指
      訴係抱病上班至八十九年一月十六日屆齡免職，殊難任由再審被告一再設詞否
      准資遣，自圓其說。
三、再審原告提出之新證據即六十三年三月八日台南縣立醫院南醫診字第九四號診斷
    書，據以提起本件再審之訴，其要旨除證明再審原告之胃病及神經衰弱精神官能
    症、壓力症候群等病症，係自六十三年迄今難於治癒之陳年痼疾，已如前述外，
    另一要旨即係指訴再審原告本於行政程序法規定之裁量基準，本於信賴前台灣省
    政府行政慣例基礎所為信賴表現，而恆信人民權益應受行政信賴原則之保護，茲
    說明於左：
（一）裁量基準，指本件應依臺灣省政府過去數十年來就資遣案件回歸法律層面之公
      務人員任用法第二十九條第一項第三款及同法施行細則第二十六條之規範，就
      法律所無之限制或規範，以全面法律保留原則作為作用性行政規範形成之行政
      慣例，就原告六十三年三月八日之診斷書證明核符身體衰弱原則而核准資遣，
      及八十九年五月一日認再審原告所提診斷證明書符合身體衰弱而撤銷再審被告
      原處分，即係臺灣省政府秉持一貫之行政慣例而使人民產生之信賴，即應依行
      政程序法第八條之規定保護人民正當合理之信賴。
（二）原告請求適用公務人員任用法第二十九條第一項第三款申請自願資遣「身體衰
      弱不能勝任工作」之規定，依銓敘部意見指證稱「(一)有關公務人員資遺事宜，
      除依公務人員任用法第二十九條之規定外，尚應參考同法施行細則第二十六條
      之規定，惟該細則第二十六條對於本法條第一項第三款情事未作特別性補充規
      定．．．」，此一揭櫫法旨在於指明公務人員任用法第二十九條及其施行細則
      第二十六條係屬法律位階之法規，就「身體衰弱」並無限制或規範，則於攸關
      憲法上人民權利之保障，自應基於高規範密度之適用從寬認定，此即所謂「完
      全法律保留原則」先於行政裁量權之法律優越原則，即行政機關行使行政裁量
      權時，須透過裁量基準之行政慣例，就法律所無之限制或規範，抑制行政機關
      不應主張其行使行政裁量權未逾越中央法規標準法第十一條規定而強調其法律
      優越原則，此即行政程序法之行政自我拘束原則或禁止恣意原則。
（三）此觀本件訴訟繫屬中之前台灣省政府八十九年五月一日八九府訴一字第一二三
      六六八號原復審決定，並不否認再審原告所提診斷證明書身體衰弱之效力，並
      據以撤銷再審被告認事用法已有違誤之處分決定，已如前述，對照前臺灣省政
      府就再審原告於六十三年間以同年三月八日台南縣立醫院診字第九四號診斷書
      相同病症「胃腸病及神經衰弱」等證明文件向再審被告申請資遣獲准，再審被
      告轉請前台灣省政府以六十三年八月二十六日府人丁字第九五四一九號函核定
      准予資遣在案，此乃前台灣省政府數十年來一貫資遣案件之行政慣例裁量基準
      ，符合行政程序法第八條之信賴保護原則，所以本件申請資遣，再審原告即係
      信賴六十三年核准資遣之診斷書及八十八年十月二十九日、同年十一月八日及
      十日三份診斷證明書提起系爭資遣案件之信賴表現，並獲前台灣省政府認有信
      賴值得保護之原則而撤銷再審被告之處分，是以再審被告就公務人員任用法有
      關資遣相關法律所無之限制或規範，以行政裁量權之法律優越原則凌駕完全法
      律保留原則之上，違背行政自我拘束原則，在不能證明再審原告有行政程序法
      第一百十九條各款情形之一之情形下，既難謂其否准再審原告資遣之處分，不
      無違背行政程序法信賴保護原則之違誤，歷審決定及判決未予注意及此，遞予
      維持，未盡保護人民權利之能事，自應提起再審之訴求為判決如訴之聲明，以
      資救濟。
乙、再審被告主張之理由：
一、再審原告係二十三年十二月二十九日出生，於八十四年四月資遣再任台南縣官田
    鄉公所課員，八十四年七月擔任台南縣官田鄉隆田公有零售市場管理員，原至遲
    應於八十九年一月十六日屆齡退休或辦理免職。查「公務人員退休法」第五條第
    三項及「各機關辦理公務人員延長服務案件注意事項」第二項規定略以，各機關
    公務人員已達命令退休年齡，仍堪任職而自願繼續服務具有所列基本條件之一為
    體格健康仍堪繼續執行職務，繳有公立醫院證明者．．．，服務機關得報請銓敘
    部延長服務。茲前曾據台南縣官田鄉公所依上開「各機關辦理公務人員延長服務
    案件注意事項」之規定於八十八年八月一日以八八所人字第六八二九號函報再審
    被告略以，再審原告身體強健（繳有行政院衛生署台南醫院出具之公務人員健康
    證明書），仍堪任職，申請延長服務一年（自八十九年一月十六日起至九十年一
    月十五日止），案經報奉行政院同年八月二十一日台八十八院人政給字第０一八
    六八一號函復以，核與「各機關辦理公務人員延長服務案件注意事項」規定不合
    。再審原告再以患精神官能症、壓力症候群及胃潰瘍、膽結石等症申請辦理資遣
    ，然精神官能症、壓力症候群、胃潰瘍病症為一般上班族易罹患之疾病，一般可
    藉由門診藥物治療，尚無礙正常之作息，另所患之膽結石亦可經手術而治癒，均
    難認身體衰弱不能勝任工作之情事。核再審原告所提出之公立醫院診斷證明書，
    雖載有「精神官能症、壓力症候群、胃潰瘍及膽結石．．．失眠、記憶減退、精
    神衰弱、注意力不能集中」等症狀，然尚未達「身體衰弱不能勝任工作」之程度
    。
二、查再審原告先以申請延長服務時所檢具公務人員健康證明書主張身體強健，甫隔
    四月，再以精神官能症、壓力症候群及胃潰瘍、膽結石等症申請辦理資遣，顯有
    矛盾及違常理之處，再審被告為善盡主管機關之職責，爰以八十九年六月五日八
    九府人給字第八八四五二號函請再審原告提供經公立醫院證明身體衰弱之證明文
    件，以作為處理本案之佐證，惟再審原告函復歉難照辦，爰參酌再審原告之身體
    狀況、診斷證明書，原服務機關首長之考評等資料，本諸行政裁量權，予以綜合
    判斷後，按公務人員任用法第二十九條第一項第三款之規定，否准再審原告之資
    遣案件，依法並無不當。
三、至於再審原告主張已尋獲六十三年三月八日台南縣立醫院診斷證明書，然查該診
    斷證明書所記載再審原告患有慢性胃腸炎及神經衰弱，醫師囑咐宜避免繁雜工作
    及長期治療，開立迄申請資遣時已逾二十五年，實不能以二十五年前之診斷證明
    書據以證明二十五年後之身體狀況；況且再審原告並於八十八年八月一日八八所
    人字第六八二九號函報再審被告略以，再審原告身體強健（繳有行政院衛生署台
    南醫院出具之公務人員健康證明書），仍堪任職，既已有公立醫院健康證明書，
    則六十三年三月八日台南縣立醫院所出具診斷證明書當已無可信之處。
四、綜上所述，再審原告所稱新證據，於前此訴訟中均已曾主張在案，自無未經斟酌
    或發現新證物之情事，亦無得提起再審之訴理由。
　　理  由
一、按「有左列各款情形之一者，得以再審之訴對於確定終局判決聲明不服。但當事
    人已依上訴主張其事由或知其事由而不為主張者，不在此限：．．．十三、當事
    人發見未經斟酌之證物或得使用該證物者。但以如經斟酌可受較有利益之裁判者
    為限。」行政訴訟法第二百七十三條第一項第十三款定有明文。又所謂當事人發
    現未經斟酌之證物或得使用該證物者，係指該證物在前訴訟程序時業已存在，而
    為當事人所不知或不能使用，今始知悉或得予利用者而言，且以如經斟酌可受較
    有利益之裁判者為限，始得據以提起再審之訴，改制前行政法院即現之最高行政
    法院六十九年度判字第七三六號著有判例可資參照。蓋訴訟程序中，兩造當事人
    既已盡攻擊防禦之能事，並經法院審酌，其因而所生之確定判決，基於法安定性
    ，即不許當事人任意復行爭執，此即確定判決之既判力。惟確定判決，其訴訟程
    序或判決基礎有重大瑕疵者，若完全不許請求救濟，亦非保護正當權利之道，故
    行政訴訟法乃設再審制度以再開訴訟程序，則所謂當事人發現未經斟酌之重要證
    物之再審事由，該證物須限制在前訴訟程序時業已存在，而為當事人所不知或不
    能使用，而後知悉或得予利用者而言，此係著眼於促使當事人在前訴訟程序事實
    審言詞辯論終結前，將已存在並已知悉而得提出之證物全部提出，以盡攻擊防禦
    之能事，並無限制人民訴訟權之虞，此觀諸司法院釋字第三五五號解釋自明。
二、本件再審原告因資遣事件不服公務人員保障暨培訓委員會九十年四月二日八九公
    中字第０六八七六號再復審決定，前向本院提起行政訴訟。經本院以九十年度訴
    字第一七０四號判決駁回原告之訴，再審原告不服該判決，提起上訴，經最高行
    政法院以九十二年度判字第一八九九號判決駁回上訴而確定，有前開判決書在卷
    可稽。嗣再審原告以其於最高行政法院九十二年度判字第一八九九號判決確定後
    之九十三年三月二十九日尋獲證物即台南縣立醫院六十三年三月八日南縣醫診字
    第九四號診斷書，主張其發見未經斟酌之證物或得使用該證物，如經斟酌可受較
    有利益之裁判，依行政訴訟法第二百七十三條第一項第十三款提起本件再審之訴
    。惟查，再審原告所提出台南縣立醫院六十三年三月八日所開立之診斷書雖記載
    再審原告患有慢性腸胃炎及神經衰弱，醫師囑咐宜避免繁雜工作及長期治療等語
    ，然該證明書係六十三年三月八日開立，且經再審原告據以於六十三年十月一日
    辦理資遣，業據原告陳述明確。嗣再審原告既得於八十四年四月二十一日再任台
    南縣官田鄉公所課員，足見再審原告之身體健康狀況應已回復至足堪勝任公職，
    亦即上開診斷書之症狀至八十四年間應已改善至足堪勝任公職之情況。且該診斷
    書之開立迄再審原告八十八年申請資遣時已逾二十五年，衡諸常情，自難據以為
    再審原告於再次申請資遣時證明身體狀況之依據。再以台南縣官田鄉公所曾以八
    十八年八月一日八八所人字第六八二九號函再審被告略以，再審原告身體強健，
    仍堪任職，請求令其延長服務一年，並檢附有行政院衛生署臺南醫院所開立之公
    務人員健康證明書，則再審原告既經重新診斷結果證明其身體健康，即不得於八
    十八年十一月間再執上開台南縣立醫院六十三年三月八日所開立之診斷證明書作
    為其身體衰弱請求資遣之主張，從而台南縣立醫院前開診斷書即非屬如經斟酌可
    受較有利益裁判之證物；另查，原告於前開本院九十年度訴字第一七０四號判決
    不服提起上訴時，主張略以：上訴人六十三年間即以同樣病名病症之診斷証明申
    請資遣經被上訴人報請臺灣省政府核定准予資遣生效在案，何以本件上訴人以同
    樣病症申請資遣竟遭被上訴人不平等之否准差別待遇。是以，本件原判決就被上
    訴人違背行政程序等業務經驗法則，誠信平等原則所為裁量逾越，裁量濫用之違
    誤處分，認事用法不當等語，嗣經最高行政法院前開判決認原判決並無違背法令
    之情形。又無確切之證據足以證明再審被告有判斷逾越或判斷濫用之情事，或者
    有違背信賴原則、平等原則及比例原則之情事而駁回再審原告之上訴，益證再審
    原告上開主張事由，非屬行政訴訟法第二百七十三條第一項第十三款之再審事由
    ，揆諸首揭說明，原告提起本件再審之訴，即有未合。
三、綜上所述，再審原告之主張既不足取，則其依行政訴訟法第二百七十三條第一項
    第十三款規定，主張有未經斟酌之證物及有重要證物漏未斟酌為由，提起再審之
    訴，並無足採，業如前述，是再審原告提起本件再審之訴，請求廢棄本院九十年
    度訴字第一七０四號判決及最高行政法院九十二年度判字第一八九九號確定判決
    ，並請求撤銷再復審決定、復審決定及原處分，為無理由，應予駁回。至兩造其
    餘陳述及主張，於判決結果無影響，爰不予論究、審酌，附此敘明。
據上論結，本件再審之訴為無理由，依行政訴訟法第二百八十一條、第一百九十五條
第一項後段、第九十八條第三項前段，判決如主文。
中　　　華　　　民　　　國    九十三　　年　  　六　　　月　　二十三　　日
                              高雄高等行政法院第三庭
                                          審判長法官   江幸垠
　      　　　　　　　　　　　            法      官   林石猛
     　   　　　　　　　　　　　          法      官   戴見草
右為正本係照原本作成。
如不服本判決，應於判決送達後二十日內向本院提出上訴書狀，其未表明上訴理由者
，應於提起上訴後二十日內向本院提出上訴理由書（須按對造人數附繕本）；如於本
判決宣示或公告後送達前提起上訴者，應於判決送達後二十日內補提上訴理由書（須
附繕本）。未表明上訴理由者，逕以裁定駁回。
提起上訴應預繳送達用雙掛號郵票七份（每份三十四元）。
中　　　華　　　民　　　國    九十三　　年　  　六　　　月　　二十三　　日
                                          法院書記官   嚴寶明
